【裁判字號】    99,交上訴,138
【裁判日期】    990916
【裁判案由】    公共危險
【裁判全文】
臺灣高等法院刑事判決              99年度交上訴字第138號
上  訴  人
即  被  告  甲○○
上列上訴人因公共危險案件，不服臺灣臺北地方法院九十九年度
交訴字第七一號，中華民國九十九年八月十日第一審判決（起訴
案號：臺灣臺北地方法院檢察署九十八年度偵緝字第二三三一號
），提起上訴，本院判決如下：
    主  文
上訴駁回。
    理  由
一、按不服地方法院之第一審判決而上訴者，應向管轄第二審之
    高等法院為之。上訴書狀應敘述具體理由。上訴書狀未敘述
    上訴理由者，應於上訴期間屆滿後二十日內補提理由書於原
    審法院，逾期未補提者，原審法院應定期間先命補正。第二
    審法院認為上訴書狀未敘述理由或上訴有第三百六十二條前
    段之情形者，應以判決駁回之。但其情形可以補正而未經原
    審法院命其補正者，審判長應定期間先命補正。刑事訴訟法
    第三百六十一條、第三百六十七條，分別定有明文。所謂不
    服第一審判決之具體理由，必係依據卷內既有訴訟資料或提
    出新事證，指摘或表明第一審判決有何採證認事、用法或量
    刑等足以影響判決本旨之不當或違法，而構成應予撤銷之具
    體事由，始克當之（例如：依憑證據法則具體指出所採證據
    何以不具證據能力，或依憑卷證資料，明確指出所為證據證
    明力之判斷如何違背經驗、論理法則）；倘僅泛言原判決認
    定事實錯誤、違背法令、量刑失之過重或輕縱，而未依上揭
    意旨指出具體事由，或形式上雖已指出具體事由，然該事由
    縱使屬實，亦不足以認為原判決有何不當或違法者（例如：
    對不具有調查必要性之證據，法院未依聲請調查亦未說明理
    由，或援用證據不當，但除去該證據仍應為同一事實之認定
    ），皆難謂係具體理由，俾與第二審上訴制度旨在請求第二
    審法院撤銷、變更第一審不當或違法之判決，以實現個案救
    濟之立法目的相契合，並節制濫行上訴（最高法院九十七年
    度台上字第八九二號判決參照）。是以上訴人之上訴書狀或
    補提之上訴理由書，雖有敘述上訴理由，惟並未具體敘述第
    一審判決有上述違法、不當情形，即與未敘述具體理由無異
    ，其所為上訴，即不符合上訴之法定要件。
二、經查：原判決依上訴人即被告甲○○於原審之自白（詳交訴
    字第一三二號卷第四五頁稱：「（問：對於檢察官起訴之犯
    罪事實有何意見？）我承認。」等語、交訴字第七一號卷第
    二一頁背面稱：「（問：對於檢察官所起訴之犯罪事實有何
    意見？）沒有意見。」等語），核與證人乙○○、證人呂少
    峰證述情節相符（詳偵查卷第九頁至第十四頁、第五一頁至
    第五二頁、第四０頁及第五六頁），並有證人乙○○之財團
    法人佛教慈濟綜合醫院臺北分院診字第Ａ00000000
    號診斷證明書（詳偵查卷第二三頁）及本件交通事故之警方
    調查資料一份附卷足憑（詳偵查卷第二四頁至第四二頁參照
    ），足見被告甲○○前開任意性自白核與事實相符，因而認
    定被告甲○○確有起訴書事實欄所載於民國九十七年四月二
    十三日晚間二十一時許，肇事逃逸之犯行，並論處被告甲○
    ○係犯刑法第一百八十五條之四駕駛動力交通工具肇事致人
    受傷而逃逸罪。又被告甲○○前曾因竊盜案件，由臺灣板橋
    地方法院於民國八十八年五月十一日以八十七年度易字第二
    四四０號判處有期徒刑三年，而於九十一年五月二十一日起
    算其刑期，扣除羈押折抵刑期之日數後，迄九十三年十二月
    四日縮刑期滿在監執行完畢等情，此有被告甲○○臺灣臺北
    地方法院檢察署刑案資料查註紀錄表及臺灣高等法院被告全
    國前案紀錄表各一份在卷可佐，被告甲○○前曾因有期徒刑
    執行完畢後，五年以內，故意再犯本案之罪，係為累犯，應
    依刑法第四十七條第一項之規定加重其刑。並審酌被告甲○
    ○已對犯行坦承不諱，證人乙○○之傷勢，被告甲○○之學
    識經歷，雙方雖曾達成調解，但被告甲○○僅支付部分賠償
    金額即一再拖欠等及其他一切情狀，因而量處被告甲○○有
    期徒刑七月等，均已詳敘其所憑證據、認定理由及量刑依據
    。從形式上觀察，原判決已敘明審酌刑法第五十七條所列事
    項之理由，並無認定事實錯誤、量刑瑕疵或違背法令之情形
    。
三、本件被告甲○○不服原判決，提起上訴，上訴理由對於原審
    判決採證認事、用法均無爭執，僅以：茲因被告甲○○有關
    於身體健康問題，自民國九十八年底冬天開始，因為身體上
    抵抗力較弱之故，不幸被感染流行重感冒以來，然後導致舊
    疾鼻竇炎非常嚴重，不但鼻腔內常不停的流膿甚至發炎紅腫
    ，黃色流膿血絲反常倒流口腔，因此所吐出的異味惡臭黃色
    液體非常難聞，日常生活常覺得頭痛、頭昏腦腫、精神不振
    病症狀況因素所在，真是不堪此疾病所困擾，迄今仍然一直
    還未醫治痊癒，頗覺痛苦萬分，如此被告實在是有不得已之
    苦衷，由於被告甲○○曾經屢次誠懇的向乙○○先生請求原
    諒我的過錯前非之事，同時也提及有關於我的近況，生活有
    苦衷一切情形，以便讓他明白了解我現況的處境，尤其他也
    很誠意的為了要顧慮到我已年遇黃昏年紀歲數下，同時也體
    諒到我目前經濟上困難窘境等問題，雖然我也很盡力而為的
    去擺地攤做一些小本生意，尤其是我已年近快六十歲的人了
    ，被告身體健康上也常有病痛之苦毛病情形發生，何況加上
    目前社會景氣不好情形所影響下，所以被告才遭遇到如今這
    種困境，實在是被告心有餘而力不足的遺憾之事，雖然如此
    ，但是被告對於姜先生的過錯傷害已經造成事實，被告的我
    也一定有決心會來負責到底的，才對得起我的良心與道義問
    題，最後經由我再三向姜先生誠懇的請求後，同時也體諒到
    我實在是有經濟上困難之處，因此姜生先也同意再幫忙我給
    我最後一次機會，原本在臺北地方法院的調解委員會長官調
    解後，每個月十日前一定要付給姜先生新臺幣一萬元的，但
    是被告經由姜先生同意下，現在開始已從九十九年八月十日
    這天，由每個月要匯款的金額一萬元減半為付五千元給姜先
    生即可，由於被告對於姜先生的不幸車禍意外造成傷害事件
    發生，如今被告深覺非常的對不起他，我知道我錯了，今被
    告一定會下定決心，改過自新，好好的做一些社會有意義的
    事，好好做人，對於姜先生的身體上造成傷害之事，被告特
    此謹能盡一點心意，以便聊表道義賠償補助，敬蒙懇請庭上
    ，被告甲○○我知道我錯了，希望庭上法官法外開恩，並請
    求法官希望能給被告最後一次自新機會，敬請原諒，被告將
    銘感五中，不勝感激云云。
四、惟查：
（一）按量刑輕重，係屬事實審法院得依職權自由裁量之事項，
      苟其量刑已以行為人之責任為基礎，並斟酌刑法第五十七
      條各款所列情狀，而未逾越法定刑度或有濫用權限情事，
      即不得任意指為違法（詳最高法院七十五年台上字第七０
      三三號判例、九十八年度台上字第五００二號判決意旨參
      照）。本件原判決於量刑時依刑法第五十七條規定審酌被
      告甲○○相關一切情狀，已就量刑刑度詳為審酌並敘明理
      由，既未逾越法定刑度，復未濫用自由裁量之權限，所為
      量刑核無不當或違法，亦無違反比例原則之可言。且觀諸
      刑法第一百八十五條之四駕駛動力交通工具肇事致人受傷
      而逃逸罪，法定本刑為六月以上五年以下有期徒刑，被告
      甲○○復有累犯之情形，依刑法第四十七條第一項之規定
      ，應加重其刑，原審參酌上情，僅量處最低之有期徒刑七
      月，並未失重，再者，被告於前次徒刑之執行完畢後，五
      年以內故意再犯本件之罪而受有期徒刑以上刑之宣告，與
      緩刑之要件尚有不符，原審未予被告緩刑之宣告，亦無失
      當。
（二）至被告甲○○上訴理由固以其身體、經濟狀況不佳，且被
      告甲○○雖未依調解調件履行，惟證人乙○○已同意再給
      被告機會，又被告年紀已近六十歲等，惟上開各節，僅係
      刑法第五十七條量刑所應審酌者，原審已經依法量處被告
      甲○○最低刑度，自難認原審有何違法或不當之處，故被
      告甲○○上訴並未依據卷內既有訴訟資料或提出新事證，
      指摘或表明第一審判決有何採證認事、用法或量刑等足以
      影響判決本旨之不當或違法，而構成應予撤銷之具體理由
      。是其上訴並未以書狀敘述具體理由，揆諸上開規定，自
      屬不合法律  上之程式，爰不經言詞辯論，將被告之上訴
      駁回。
據上論斷，應依刑事訴訟法第三百六十七條前段、第三百七十二
條，判決如主文。
中    華    民    國    99    年    9     月    16    日
                  刑事第十八庭審判長法  官  吳鴻章
                                    法  官  周政達
                                    法  官  曾淑華
以上正本證明與原本無異。
如不服本判決，應於收受送達後10日內向本院提出上訴書狀，其
未敘述上訴之理由者並得於提起上訴後10日內向本院補提理由書
（均須按他造當事人之人數附繕本）「切勿逕送上級法院」。
                                    書記官  王增華
中    華    民    國    99    年    9     月    16    日

司法院資訊處製作；財團法人民間司法改革基金會備份。
